【裁判字號】    88,訴,1377
【裁判日期】    890810
【裁判案由】    妨害自由等
【裁判全文】
臺灣桃園地方法院刑事判決                        八十八年度訴字第一三七七號
    公  訴  人  臺灣桃園地方法院檢察署檢察官
    被      告  甲○○
                丁○○
右列被告因妨害自由等案件，經檢察官提起公訴（八十九年度偵字第三八四號），本
院判決如左：
        主  文
甲○○共同以非法方法，剝奪人之行動自由，累犯，處有期徒刑肆月；又共同傷害人
之身體，累犯，處有期徒刑參月，扣案之黑色電纜線壹支沒收；應執行有期徒刑伍月
，扣案之黑色電纜線壹支沒收。
丁○○共同以非法方法，剝奪人之行動自由，處有期徒刑參月；又共同傷害人之身體
，處有期徒刑貳月，扣案之黑色電纜線壹支沒收；應執行有期徒刑肆月，扣案之黑色
電纜線壹支沒收。
        事  實
一、甲○○前於民國八十年間因偽造文書案件，經台灣台北地方法院判處有期徒刑六
    月，如易科罰金，以三百元折算一日確定，於八十四年三月十五日易科罰金執行
    完畢，猶不知悔改，因其友人丁○○之妻戊○○與丙○○有超友誼之男女關係，
    丁○○要求丙○○賠償損害未果，而心生不滿，甲○○竟與丁○○及另一名年籍
    姓名均不詳之成年男子，於八十八年九月十九日晚間十九時三十分許（公訴人誤
    為十九時五十分許，應予更正），由丁○○騎乘車號不詳之機車，甲○○與該年
    籍姓名均不詳之成年男子共乘一輛車號不詳之自用小客車，前往桃園縣平鎮市貿
    東六三巷五號丙○○住處談判，詎其等見丙○○出現後，即共同基於剝奪丙○○
    行動自由之犯意聯絡及行為分擔，由甲○○與該年籍姓名均不詳之成年男子將丙○○押上其等共乘之自用小客車上，丁○○則騎上開機車與甲○○、該年籍姓名
    均不詳之成年男子及丙○○等四人旋前往丁○○位於桃園縣平鎮市中正里二一九
    號居處，而剝奪丙○○之行動自由，至上開丁○○居處後，該年籍姓名均不詳之
    成年男子則未進入而先行離去，丁○○、甲○○、丙○○遂進入上開丁○○居處
    客廳後，甲○○即喝令丙○○下跪，丙○○迫不得已依言下跪，丁○○先質問丙○○欲如何解決其妻戊○○與丙○○之事，丙○○答以新台幣（下同）三千元解
    決，甲○○與丁○○聽聞大怒，二人遂另行共同基於傷害丙○○之犯意聯絡，由
    甲○○手持黑色電纜線一支，毆打丙○○頭部、胸背部等處，致丙○○受有頭皮
    血腫三Ｘ三公分、胸背部多處擦傷、瘀青等傷害，嗣因丙○○之母乙○○報警處
    理，迄同日晚間二十時許為警在上開丁○○居處查獲，並扣得黑色電纜線一支。
二、案經被害人丙○○訴由桃園縣警察局平鎮分局報請台灣桃園地方法院檢察署檢察
    官偵查起訴。
        主  文
一、訊據被告甲○○、丁○○均矢口否認有何右揭共同妨害自由及共同傷害之犯行，
    被告甲○○辯稱：「當天是丁○○打電話給伊，說伊妻被丙○○欺負，我就坐計
    程車去，沒有不讓丙○○走，也沒打丙○○。」云云，被告丁○○則辯稱：「伊
    是去找丙○○理論丙○○脅迫伊妻戊○○與其發生性關係一事，丙○○主動說要
    去伊家裡談，伊與甲○○並未妨害丙○○自由，且是伊一時氣憤拿電纜線打丙○○，甲○○在旁勸伊，而把電纜線拿走，並未動手打丙○○。」云云。右揭事實
    ，業據告訴人丙○○指述甚詳，並經證人乙○○證述屬實，且有診斷證明書一紙
    在卷可憑；且八十八年九月十九日至上開丁○○居處處理本案之警員王武雄於本
    院審理時證稱：「當時丙○○跪在門口左邊，甲○○前面，甲○○手握電纜線，
    丙○○背上及前胸有多條瘀血，丁○○當時和他太太在另一角落，我問甲○○在
    幹嘛，甲○○說是他朋友的太太和丙○○有感情糾紛，中午才簽切結書，晚上又
    去找丙○○。」等語（詳本院八十八年十二月十三日訊問筆錄），證人王武雄與
    被告二人及告訴人均無仇怨，其證言應堪採信，衡諸證人王武雄至被告丁○○居
    處時，目睹告訴人跪在被告甲○○前面，被告甲○○手握電纜線，告訴人丙○○
    背上及前胸有多條瘀血等情，而被告丁○○則與其妻戊○○在另一角落等情，如
    係被告丁○○手持黑色電纜線毆打告訴人，告訴人應跪在被告丁○○面前始合常
    情，何以其跪在被告甲○○前？且告訴人與被告甲○○並無夙怨，係與被告丁○○有家庭糾紛，實無須反攀誣被告甲○○之理，故告訴人所稱係遭被告甲○○手
    持黑色電纜線毆傷乙節應堪採信，被告二人所辯係被告丁○○所為云云，不足採
    信；再參之告訴人丙○○與被告丁○○之妻戊○○之間有超友誼之男女關係乙節
    ，業經被告丁○○、告訴人及證人戊○○三人供述屬實，且有告訴人出具之切結
    書一紙附卷可稽，應屬事實，該切結書內容並未記載賠償金額，被告丁○○於案
    發當日中午業要求告訴人出具切結書，復於同日晚間至告訴人家中要求告訴人支
    付賠償金，當時告訴人之母即證人乙○○亦在家，證人乙○○亦與被告丁○○之
    母為舊識，如告訴人係自願與被告等同至被告丁○○居處，證人乙○○何需立即
    報警處理？顯見被告甲○○、丁○○所辯，均屬事後卸責之詞，皆不足採信，本
    件事證明確，被告甲○○、丁○○二人犯行，均洵堪認定。
二、核被告甲○○、丁○○所為，均係犯刑法第二百七十七條第一項之傷害罪及同法
    第三百零二條第一項之妨害自由罪。被告甲○○、丁○○與該年籍姓名均不詳之
    成年男子之間就妨害自由犯行部分有犯意聯絡及行為分擔，被告甲○○、丁○○
    之間就傷害犯行部分有犯意聯絡，均為共同正犯。被告甲○○、丁○○所犯二罪
    之間，犯意各別，行為互殊，均應予分論併罰。被告甲○○前於八十年間因偽造
    文書案件，經台灣台北地方法院判處有期徒刑六月，如易科罰金，以三百元折算
    一日確定，於八十四年三月十五日易科罰金執行完畢，有本院被告全國前案紀錄
    表一紙附卷足憑，其於刑之執行完畢後，五年內再犯有期徒刑以上之本罪，為累
    犯，應依刑法第四十七條規定加重其刑。爰審酌被告甲○○、丁○○二人之素行
    、被告丁○○係因告訴人與其妻發生性關係，告訴人丙○○事後又無悔意，致被
    告丁○○家庭失和，始一時氣憤，被告甲○○則係因其與被告丁○○之友誼始與
    之同犯本案，告訴人所受之傷勢尚非嚴重及被告二人犯罪後之態度等一切情狀，
    各量處如主文所示之刑，並分別定其等應執行之刑，以資懲儆。扣案之黑色電纜
    線一支，係被告丁○○所有供犯罪所用之物，應依刑法第三十八條第一項第二款
    沒收之。
據上論斷，應依刑事訴訟法第二百九十九條第一項前段，刑法二十八條、第三百零二
條第一項、第二百七十七條第一項、第四十七條、第五十一條第五款、第三十八條第
一項第二款、罰金罰鍰提高標準條例第一條前段，判決如主文。
本案經檢察官呂理銘到庭執行職務。
中      華      民      國      八十九      年      八      月    十    日
                                  臺灣桃園地方法院刑事第五庭
                                      法  官    黃  雅  芬
右正本證明與原本無異。
如不服本判決，應於判決送達後十日內向本院提出上訴狀( 應附繕本 )，上訴於
臺灣高等法院。
                                      書記官    陳  韻  如
中      華      民      國      八十九      年      八      月    十四  日
附論罪科刑依據之法條：
刑法第二百七十七條第一項
傷害人之身體或健康者，處三年以下有期徒刑，拘役或一千元以下罰金。
刑法第三百零二條第一項
私行拘禁或以其他非法方法，剝奪人之行動自由者，處五年以下有期徒刑、拘役或三
百元以下罰金。


司法院資訊處製作；財團法人民間司法改革基金會備份。
